Inventaris van de archieven van de Directie Volksgezondheid/Afdeling Milieuhygiëne van het Ministerie van Sociale Zaken en Volksgezondheid en de Stichting Vaste/Verwijdering Afvalstoffen, 1952-1971 (1974)
Nationaal Archief, Den Haag
Ministerie van Sociale Zaken en Volksgezondheid; Directie Volksgezondheid/Afdeling Milieuhygiëne en Stichting Vaste/Verwijdering Afvalstoffen
VROM / Milieubeheer
1952-1974
merendeel 1952-1971
5326
11.10 meter; 691 inventarisnummers.
Normale geschreven, getypte en gedrukte documenten, geen bijzondere handschriften.
Nationaal Archief, Den Haag
Ministerie van Sociale Zaken en Volksgezondheid / Directie Volksgezondheid / Afdeling Milieuhygiëne en Stichting Vaste/Verwijdering Afvalstoffen
Het archief bevat stukken betreffende milieubeheer, voornamelijk met betrekking tot het beleid inzake oppervlaktewater en drink- en grondwater, straling, luchtverontreiniging en afvalstoffen.
Archiefvorming
Geschiedenis van de archiefvormer
De historische achtergronden en ontwikkelingen van Directie Volksgezondheid / Afdeling Milieuhygiëne en Stichting Vaste/Verwijdering Afvalstoffen zijn uitgebreid beschreven in de volgende publicatie: 94 Milieubeheer. Een institutioneel onderzoek naar de handelingen van diverse actoren op het beleidsterrein Milieubeheer en de thans daaronder vallende taken van het ministerie van Volkshuisvesting, Ruimtelijke Ordening en Milieubeheer over de jaren 1945-1994 (samenstelling: dr. J.A.A. Bervoets, J.W.J.M. Bogaarts, drs. N.C. van Oldenbeek, M. Schaap, drs. J. Velsink; red. dr. J.A.A. Bervoets; 2 delen; ISBN 90-74442-87-0), 's-Gravenhage 2000.
Geschiedenis van het archiefbeheer
Het archief van de Stichting Vaste Afvalstoffen / Stichting Verwijdering Afvalstoffen (SVA) was na splitsing in 1982 van het ministerie van Volksgezondheid en Milieuhygiëne (opvolger van Sociale Zaken en Volksgezondheid) in de departementen Volkshuisvesting Ruimtelijke Ordening en Milieuhygiëne (VROM) en Welzijn Volksgezondheid en Cultuur (WVC) naar dit laatst genoemde ministerie verhuisd. Daar dit een onjuiste boedelscheiding bleek is het archief van de Stichting in 1999 overgebracht naar het ministerie van Volksgezondheid, Ruimtelijke Ordening en Milieubeheer (VROM).
De archieven van de Stichting Vaste Afvalstoffen (1969-1970) en opvolger Stichting Verwijdering Afvalstoffen (1971-1981) maken deel uit van het archief van het Directie Volksgezondheid, daar de Stichting een onder deze Directie viel.
De verwerving van het archief
Het archief is krachtens bepalingen van de Archiefwet overgebracht.
Inhoud en structuur van het archief
01.01.01; 2.15
Selectie en vernietiging
Op basis van de bewaarnormen van PIVOT werden de archiefdocumenten die bijdroegen aan het milieu- en onderzoeksbeleid van het ministerie bewaard. Verder bewaard werden de stukken betreffende de instelling, werkwijze, financiering en de notulen, agenda's, vergaderstukken van Raad van Bestuur en de Raad van Bijstand. Het eigen archief van de Stichting was aanvullend op het Directie archief, waarin zich de meeste adviezen bevonden.
Niet bewaard werden verslagen van stafoverleg, werkbesprekingen, stukken inzake lidmaatschapsoverleg (bv. overleg met provincies, adviesraden, commissies), interim-rapporten, laboratorium- en testrapporten. Wat de onderzoekprojecten voor gemeenten en provincies aangaat kan gesteld worden, dat de bewaarplicht voor deze stukken bij genoemde zorgdragers ligt. Vernietigd werden derhalve rapporten en dossiers inzake uitvoering van projecten voor derden met tekeningen en berekeningen. Ook de financiële en personele administratie, documentatie en overige correspondentie werd voor vernietiging aangemerkt.
Bij aanvang van de bewerking had het archief een omvang van 3 meter. Hiervan is 0.5 meter voor bewaring aangewezen. Het Ministerie van Volkshuisvesting, Ruimtelijke Ordening en Milieubeheer heeft het restant na verkregen toestemming naar het bedrijf van Gansewinkel Nederland BV laten afvoeren, waar het op gebruikelijke manier vernietigd is.
Ordening van het archief
Het archief is allereerst ingedeeld naar beleidsterrein. Met een beleidsterrein wordt bedoeld een afgebakend onderwerp van overheidsbemoeienis, in dit geval dus "Milieubeheer".
Per beleidsterrein is het archief onderverdeeld naar handeling. Per handeling zijn de beschrijvingen van de dossiers vermeld. Een handeling wordt verricht door een actor ter uitvoering van een taak, of op grond van een wettelijke bevoegdheid. Een actor is een overheidsinstelling die bevoegd is zelfstandig op te treden (bijvoorbeeld een minister) binnen het beleidsterrein. Op een beleidsterrein treden meerdere actoren handelend op.
Aanwijzingen voor de gebruiker
Openbaarheidsbeperkingen
Volledig openbaar.
Materiële beperkingen
Andere toegang
Het archief was aanvankelijk beschreven in de Institutionele Toegang: 5.094.5326: Institutionele Toegang op de gegevensbestanden met betrekking tot het beleidsterrein Milieubeheer v.d. Directie Volksgezondheid/Afdeling Milieuhygiëne en de Stichting Vaste/Verwijdering Afvalstoffen, 1952-1971 (1974).
Aanvraaginstructie
Openbare archiefstukken kunnen online worden aangevraagd en gereserveerd. U kunt dit ook via de terminals in de studiezaal van het Nationaal Archief doen. Om te kunnen reserveren dient u de volgende stappen te volgen:
U maakt een profiel aan op www.gahetna.nl, en logt vervolgens in
Via de archiefinventaris (alleen de beschrijvingen met rode nummers) selecteert u het gewenste archiefstuk door op de knop 'Reserveren' te klikken
In het volgende scherm geeft u aan op welke dag u het archiefstuk wilt inzien
Indien u zich bevindt in de studiezaal en een tafelnummer heeft ontvangen kunt u dit nummer vermelden. Als u geen tafelnummer heeft kunt u tafelnummer 777 laten staan
Vervolgens bevestigt u uw reservering door deze te versturen.
Verwant materiaal
Beschikbaarheid van kopieën
Beschrijving van de series en archiefbestanddelen
- ALGEMENE BELEIDSBEPALING, 1.
  - Het voorbereiden, medevaststellen, coördineren en evalueren van algemeen beleid op het gebied van milieubeheer 1952-1971, 1
    ACTOR: MINISTER VAN SOCIALE ZAKEN EN VOLKSGEZONDHEID
    De benaming van de actor in het Rapport Institutioneel Onderzoek is 'De minister'. De naam van de actor in het BSD Milieubeheer is 'Minister van Volkshuisvesting, Ruimtelijke Ordening en Milieubeheer (VROM)'. Feitelijk zijn historisch te onderscheiden: Minister van Sociale Zaken en Volksgezondheid (1952-1971), Minister van Volksgezondheid en Milieuhygiëne (1971-1982), Minister van Volkshuisvesting, Ruimtelijke Ordening en Milieubeheer (1982-).
    Producten:
    - Naar milieubeleidsruimte voor biodiversiteit in Nederland (1994)
    - Beleidsuitvoering milieukwaliteitsdoelstellingen (7 juli 1994)
    Opmerking RIO: Voor het ontwikkelen, opzetten en evalueren van specifieke beleidsinstrumenten zie de desbetreffende hoofdstukken. Deze beleidsnota's hebben de volgende functies:
    Het ontwerpen van instrumentaria voor de opstelling van beleidsinstrumenten. Voorbeelden zijn:
    Urgentienota Milieuhygiëne 1972, Actieprogramma Deregulering Ruimtelijke Ordening en Milieubeheer DROM,
    Plan Integratie Milieubeleid, 1983.
    Het formuleren van beleid inzake concrete vraagstukken:Voorbeelden zijn:
    Nota energiebesparing
    Nota Sanering van milieuhinderlijke bedrijven in de woonomgeving Kamerstukken II 1978
    1979 15 657
    Integrale nota LPG. 2 februari 1984
    Nota omgevingsbeleid
    Duurzaam nationaal inkomen
    - Taak en organisatie van het milieubeleid, 1956-1971; 1-7
      - Nota's inzake de taak van de overheid en de organisatie van het overheids-apparaat ter inzake de milieuhygiëne, 1956-1965, 1
      - Nota 'De overheidstaak met technisch hygiënische aspecten van het milieu', adviseur prof. W.F.J.M.Krul, met commentaar, 1959, 2
      - Nota's inzake de overheidstaak op milieugebied, 1959, 1963, 3
      - Instructies en inrichting van de inspectie, 1962, 4
      - Dr. R.J.H.Kruisinga, staatssecretaris, beschouwing over de milieuhygiënische taak van de inspectie, Leeuwarder Courant, 1969, 5
      - Nota inzake de Natuurbeschermingsraad van CRM, 1971, 6
      - Reorganisatie van het Rijks Instituut voor de Drinkwatervoorziening (RID), 1971, 7
        met voorgaande stukken..
    - Industrievestiging en milieu, 1956-1970; 8-11
      - Havenuitbreiding van de Nieuwe Waterweg, 1956-1965, 8
      - Nota inzake industrievestiging op basis van overleg met de Rijks Planologische Commissie, 1969, 9
      - Overleg met het Bureau Milieuhygiëne van de Raad van de Nederlandse Werkgeversverbonden, 1967-1971, 10
      - Overleg met het ministerie van Financiën inzake het milieuaspect van de overdracht van de Maasvlakte aan gemeente Rotterdam, 1970, 11
    - Samenwerking op milieugebied met Europese landen, 1967-1970; 15-18
      - Wetenschappelijk technische samenwerking in Europees verband, 1967-1969, 15
      - Overleg met België inzake de lucht en watervervuiling van het Belgisch industriegebied bij Antwerpen in verbinding met de Westerschelde door het Baalhoekkanaal, 1969-1970, 16
      - Samenwerking de Duitse Bondsrepubliek voor het beleid inzake water en lucht, 1969, 17
      - Samenwerking de Duitse Bondsrepubliek voor het beleid inzake water en lucht, 1970, 18
    - Algemeen milieubeleid, 1968-1973; 12-13
      - Publicatie 'Environmental health in the Netherlands', ontwerp met commentaar, 1968, 12
      - Nota's inzake het ontwerp van een algemene milieunota, 1970-1971, 13
    - Standpuntbepaling inzake het protest van burgers en lokale overheden tegen de nadelige gevolgen voor het milieu van gasboringen te Bergen, 1970-1973; 14
  - Het (mede) beantwoorden van kamervragen en het anderszins op verzoek incidenteel informeren van leden van of commissies uit de Kamer der Staten-Generaal betreffende het milieu. 1952-1971, 11
    Producten: Correspondentie, notities, documentatie, kamerstuk antwoord kamervragen, ter kennisname ontvangen antwoorden
    - Vragen Tweede Kamer inzake besmetting van voedingsmiddelen, 1960-1963; 19
    - Vragen Tweede Kamer inzake milieuverontreiniging door bedrijven, 1967-1971; 20-25
      - 1967, 1969, 20
      - 1970, maart-juli, 21
      - 1970, augustus-oktober, 22
      - 1970, oktober-december, 23
      - 1971, januari - juli, 24
      - 1971, augustus-december, 25
    - Correspondentie over het voorstel van kamerleden van Dijk, Schuring en Tilanus inzake het oprichten van een interfaculteit milieubeheer aan de Technische Hogeschool Twente, 1970-1971; 26
  - Het formuleren van standpunten inzake het milieubeheer tijdens conferenties, congressen en andere speciale bijeenkomsten, werkbezoeken. 1952-1971, 14
    Producten: Verslagen van toespraken, bijdragen, persberichten
    - Verslagen van werkbezoeken van staatssecretarissen aan provincies, 1966-1970, 671, 27-35
      - Dr. A.J.H. Bartels, staatssecretaris, Zeeland, 1966-1967, 671
      - Dr. A. A.J.H. Bartels, staatssecretaris, Limburg, Groningen en Gelderland, met correspondentie en bijlagen, 1967-1969, 27
      - Dr. R.J.H. Kruisinga en dr. A. J.H. Bartels, Limburg, met dagbladartikelen, 1967-1968, 28
      - Dr. R. J.H. Kruisinga, staatssecretaris, Groningen, 1967, 29
      - Idem, Drente, 1968, 30
      - Idem, Noord-Holland, 1968, 31
      - Idem, Gelderland, 1969, 32
      - Idem, Noord-Brabant, 1969, 33
      - Idem, Overijssel, 1970, 34
      - Idem,Utrecht, 1970, 35
    - Verslagen van toespraken over de milieuproblematiek in het algemeen van staatssecretaris en hoofdinspecteur, 1967-1971; 36-40
      - Dr. N.A.J.Groen, hoofdinspecteur van de Volksgezondheid, over de milieuhygiënische problemen in Nederland, Assen, 1967, 36
      - Dr. N.A.J.Groen over de gezondheids- en milieuaspecten van het leven op het platteland op een conferentie over de veredelingsindustrie, georganiseerd door het veevoederbedrijf UTD, Utrecht, 1970-1971, 37
      - Dr. N.A.J.Groen over volksgezondheid en overheid tijdens een forum op de Technische Hogeschool, Delft, 1970, 38
      - Dr. R.J.H. Kruisinga, staatssecretaris, in gesprek van met een vertegen-woordiging van KVP Jongeren, 1970, 39
      - Dr. R.J.H. Kruisinga, staatssecretaris, over milieuverontreiniging op het jaar-congres van het Koninklijk Instituut van Nederlandse Ingenieurs, Rotterdam, 1971, 40
  - Het adviseren aan de minister ten aanzien van het milieubeleid .. 1945, 18
    ACTOR GEZONDHEIDSRAAD
    Producten: rapporten
    Opmerking RIO: De Gezondheidsraad adviseert op het gebied van geluidshinder dat door industriële producten wordt voortgebracht; ook hebben verschillende adviezen betrekking op de effecten van bij luchtverontreiniging en andere emissies aangetroffen stoffen Daarnaast adviseert de raad over het milieugevaarvan bepaalde stoffen. De Raad dateert van 1902 als Centrale Gezondheidsraad, ingesteld op basis van de Gezondheidswet (1901) met naast een advies- een inspectietaak
    - De advisering over milieuhygiëne, 1970; 657
  - Het laten onderzoeken van aspecten van het milieubeleid door onderzoeksinstellingen. 1952-1971, 24
    Producten: nota's, projectverslag, rapport
    - Onderzoek naar het milieubeleid, 1969-1971; 41-44
      - Nota's, 1969-1970, 41
      - Nota's inzake een methodiek ter bepaling van de sociale kosten en externe effecten van het milieubeleid, 1970-1971, 42
      - Rapport 'Analytisch vooronderzoek: de keuze van een research-project ter vergelijking van het Rijnmondonderzoek inzake de Milieuhygiëne', dr. J.Lambooy, met correspondentie, 1970-1971, 43
      - Rapport 'Milieubederf op openbare wegen, wateren en terreinen vanuit visueel en esthetisch oogpunt', Gemeenschappelijk Instituut voor Toegepaste Psychologie, met correspondentie, 1971, 44
  - Het voorbereiden van wetten en besluiten op het gebied van milieubeheer. 1952-1971, 217
    Producten: nota's, gespreksverslagen, correspondentie, rapporten
    Opmerking RIO: In deze handeling gaat het om de voorbereiding van wetten in formele zin. De voorbereidingsactiviteiten betreffen zowel de voorstudies in interne projectgroepen als de voorbereiding langs het formele circuit inclusief de toetsing aan instrumenteel voorgeschreven eisen als: deregulering, uitvoerbaarheid e.d. (vgl. PIVOT-rapport nr. 12: 'So many laws argue so many sins'). De totstandkoming van de
    -Wet verontreiniging oppervlaktewateren, Stb. 1970
    -Wet verontreiniging van zeewater. Stb. 1972-, -Grondwaterwet Stb. 1981
    -Wet op de waterhuishouding, Stb. 1989
    is reeds beschreven in het PIVOT-rapport nr. 28, 'Waterstaat', p. 69-74 (handelingen 105- 121).
    - Wijziging van het Besluit Staatstoezicht Volksgezondheid en het Waterleidingbesluit met betrekking tot het instellen van plaatsvervangende inspecteurs milieuhygiëne, 1967; 45
  - Het opstellen en inbrengen van Nederlandse bijdragen en standpunten in begeleidingswerkgroepen voor de implementatie van richtlijnen, het oprichten van communautaire instellingen en de uitvoering van communautaire actieprogramma's. 1970-1971, 1617
    Producten: nota's, gespreksverslagen, correspondentie
    - Inbreng van standpunten in organisaties van de Europese Economische Gemeenschap (EEG), 1970-1971, 47, 48
      - Werkgroep Nuisances (EEG), 1970, 47
      - Werkgroep Milieuhygiëne (EEG), 1971, 48
  - Het opstellen en inbrengen van de door Nederland in te brengen standpunten en bijdragen met betrekking tot het milieu ten behoeve van bijeenkomsten in het kader van de Economische Commissie voor Europa (ECE). 1971-, 1692
    Bron: Bestrijdingsplan verzuring 2000
    Opmerking RIO: Voorbeeld: Organisatie Workshop olieraffinaderijen in Nederland (1994)
    - Verslag van een symposium over het leefmilieu in Oost en West-Europa, Economische Commissie voor Europa van de Verenigde Naties, Praag, 1971; 49
- AFVALSTOFFEN, 2.
  - Het voorbereiden, mede vaststellen, coördineren en evalueren van beleid inzake afvalstoffen. 1952-1971, 7
    Grondslag: Voorontwerp Wet bodembescherming, Memorie van Toelichting (Handelingen TK 1970-1971, 11 268, nr. 3)
    Opmerking RIO: De eerste rapporten hebben betrekking op voorkoming van bodemverontreiniging door afval. Hiervoor werd een interne Werkgroep ter bestudering van het vraagstuk van de afgewerkte olie opgericht. Later geldt de bestudering ook hergebruik en integraal ketenbeheer. Van 1981 tot 1983 trad in dit verband een onder het ministerie opererende Instituut voor Afvalstoffenverwerking op. De handelingen van dit instituut hebben betrekking op adviezen bij de voorbereiding van beleidsnota's.
    - Verwijdering huishoudelijk afval, 1955-1971; 50, 51
      - Overleg, nota's 1955-1958, 50
      - Overleg met provincies, 1967-1971, 51
      - Verwijdering chemische en gevaarlijke afvalstoffen, 1959-1971, div. nrs
        - Verwijdering van giftige organische afvalstoffen, 1959-1965, 52
        - Overleg met zeepfabrikanten over vermindering van niet oplosbare bestanddelen in wasmiddelen, 1966-1970, 53
        - Mogelijke vestiging van een asbestfabriek te Vlissingen, 1969-1970, 54
        - Problematiek giftige afvalstoffen, 1969-1970, 658
        - Maatregelen ter beperking van het gebruik van insecten-en onkruidbestrijdings-middelen, 1969-1971, 55
    - Organisatie verwijdering van afvalstoffen, 1963-1973; div. nrs
      - Instelling van een rijksinstituut voor het verwijderen van vaste afvalstoffen als kenniscentrum, met bijlagen, 1963-1969, 57
      - Regeling jaarlijkse subsidie Stichting Vaste Afvalstoffen (Stichting Compost) ten laste van het ministerie en het Ministerie van Landbouw en Visserij, 1966-1971, 46
      - Beoordeling van de positie van de Vuilafvoermaatschappij (VAM) als bedrijf met een landelijke rol in het verwijderen van afvalstoffen, 1966-1973, 58
      - Stichting Verwijdering Afvalstoffen, voorheen Stichting Compost onder het ministerie van Landbouw, in de departementale organisatie, 1967-1968, 59
      - Idem, 1969-1971, 60
      - Verwijdering van autowrakken als doel van een commissie van de Rijksplanologische Dienst 1968, 56
  - Het (mede) beantwoorden van kamervragen en het anderszins op verzoek incidenteel informeren van leden van of commissies uit de Kamer der Staten-Generaal betreffende het milieu. 1952-1971, 11
    - Vragen Tweede Kamer inzake chemische afvalstoffen, 1963-1971; 61-64
      - 1963, 1967-1968, 61
      - 1969, 62
      - 1970, 63
      - 1971, 64
  - Het formuleren van standpunten inzake het milieubeheer tijdens conferenties, congressen en andere speciale bijeenkomsten, werkbezoeken. 1952-1971, 14
    - Verslagen van toespraken over afvalstoffen door minister, staatsecretaris en hoofdinspecteur, 1966-1971; 65-70
      - Dr. N.A.J.Groen, hoofdinspecteur van de volksgezondheid, op de Oriëntatiedag van de Commissie Industriewater en Milieuhygiëne van de Raad van Nederlandse Werkgeversverbonden, Amsterdam, 1966, 65
      - Dr. A.J.H. Bartels, staatssecretaris, bij de opening van een vuilverbrandings-installatie, Leiden, persbericht, 1966, 66
      - Nederlands Congres Openbare Gezondheidsregeling over verwijdering vaste afvalstoffen, Amsterdam, 1969, 67
      - Notitie inzake een TROS programma over vuilverbranding, met bijlage, 1969, 68
      - Dr. R.J.H. Kruisinga, staatssecretaris, bij de installatie van de Werkgroep Afvalolie, perspublicatie,1970, 69
      - Dr. L.B.J. Stuyt, minister, bij de opening van een vuilverbrandingsinstallatie, Alkmaar, persbericht, 1971, 70
  - Het adviseren van de minister inzake milieuvriendelijke afvalverwerking. 1969-1971, 19
    ACTOR: STICHTING VASTE AFVALSTOFFEN
    Grondslag: Voorontwerp Wet Bodembescherming, Memorie van Toelichting
    Opmerking RIO: De Stichting Vaste Avalstoffen, oorspronkelijk Stichting Compostbewerking van gemeente Den Haag, ging in 1969 van het ministerie van Landbouw en Visserij naar het ministerie van Sociale Zaken en Volksgezondheid, in 1970 hernoemd tot Stichting Verwijdering Afvalstoffen In 1981wijzigde de organisatie in Instituut voor Afvalverwerking (IVA), dat kort daarna opgenomen werd in de onderzoekinstelling Institiuut voor Milieuhygiëne (IVM).
    - Rapporten van de Stichting Vaste (Verwijdering) Afvalstoffen (SVA), 1969-1971; 71-78
      - Algemene gegevens en aannamen betreffende de hoeveelheden van verschillende afvalstoffen, 1969, 71
      - De verwerking van chemische afvalstoffen, 1969, 72
      - Vuilverwijdering periode 1970-2000, 1970, 73
      - Nota Ontwerp plan regionale vuilverwijdering, bijlage bij het rapport Vuilverwijdering, met bijlagen, 1970, 74
      - Slibdroging en -verbranding in kombinatie met verbranding van vaste afvalstoffen, 1970, 75
      - Enkele aspecten van de combinatie van een destructiebedrijf met een vuilverbrandingsinrichting, 1971, 76
      - Grondslagen voor regionale samenwerking ter verwijdering van afvalstoffen, 1971, 77
      - De verwerking van vaste en vloeibare chemische afvalstoffen, met bijlagen, 1971, 78
    - Notulen en vergaderstukken van het Bestuur en de Raad van Bijstand van de Stichting Vaste (Verwijdering) Afvalstoffen (SVA), 1969-1971; 79-82
      - Bestuur Stichting Vaste Afvalstoffen, met een gecombineerde vergadering met de Raad van Bijstand, 1969, 79
      - Bestuur Stichting Verwijdering Afvalstoffen, 1970, 80
      - Raad van Bijstand Stichting Verwijdering Afvalstoffen, 1970-1971, 81
      - Bestuur Stichting Verwijdering Afvalstoffen, 1971, 82
        incompleet
    - Jaar- en kwartaalverslagen van de Stichting Vaste (Verwijdering ) Afvalstoffen (SVA), 1969-1972; 83-86
      - Stichting Vaste Afvalstoffen, 1969-1970, 83
      - Stichting Verwijdering Afvalstoffen, 1970, 1971, 84
      - Stichting Verwijdering Afvalstoffen, 1971, 1972, 85
      - Stichting Verwijdering Afvalstoffen, 1972, 1e, 2e kwartaal, 1972., 86
  - Het laten onderzoeken van aspecten van het milieubeleid door onderzoeksinstellingen. 1952-1971, 24
    - Onderzoek door de interdepartementale Werkgroep Afvalolie, 1970-1971; 87-89
      - Notulen, 1970, 87
      - Notulen, 1971, 88
      - Rapport inzake de verwijdering van afvalolie, 1971, 89
  - Het bij wet of AMvB instellen en opheffen van adviescommissies en adviesraden 1963-1971, 139
    Producten: correspondentie, nota's, beschikking